【裁判字號】    99,訴,163
【裁判日期】    990129
【裁判案由】    毒品危害防制條例
【裁判全文】
臺灣板橋地方法院刑事判決               99年度訴字第163號
公  訴  人  臺灣板橋地方法院檢察署檢察官
被      告  甲○○
上列被告因毒品危害防制條例案件，經檢察官提起公訴（98年度
毒偵緝字第9078號），經被告於準備程序中就起訴事實為有罪之
陳述，經告知簡式審判程序之旨，並聽取當事人之意見後，經合
議庭裁定由受命法官獨任行簡式審判程序，本院判決如下：
    主    文
甲○○施用第一級毒品，處有期徒刑拾月。
    事    實
一、甲○○於民國98年間因施用毒品案件，經本院以98年度毒聲
    字第558 號裁定送觀察、勒戒後，認無繼續施用毒品之傾向
    ，於98年6 月24日執行完畢，並經臺灣板橋地方法院檢察署
    檢察官於98年6 月29日以98年度毒偵字第1965號、第4448號
    不起訴處分確定。詎仍不知警惕，基於施用第1 級毒品海洛
    因、第2 級毒品甲基安非他命之犯意，於98年11月12日15時
    至16時間某時許，在其位於臺北縣樹林市○○街○ 段197 巷
    9 號3 樓住處，以將海洛因及甲基安非他命混和後燒烤吸食
    之方式同時施用海洛因、甲基安非他命1 次。嗣於同日16時
    20分許，在臺北市○○○路84巷4 弄6 號為警查獲，並經其
    同意採集尿液送驗後呈鴉片類（嗎啡、可待因）及安非他命
    類（安非他命、甲基安非他命）陽性反應，而查知上情。
二、案經臺北市政府警察局移送臺灣板橋地方法院檢察署檢察官
    偵查起訴。
    理    由
一、本件被告所犯係死刑、無期徒刑、最輕本刑為3 年以上有期
    徒刑以外之罪，其於準備程序中就被訴事實為有罪之陳述，
    經法官告知簡式審判程序之旨，並聽取公訴人、被告之意見
    後，依刑事訴訟法第273 條之1 第1 項規定，經本院合議庭
    裁定，由受命法官獨任進行簡式審判程序審理，核先敘明。
二、被告於檢察官偵查中及本院審理時對前揭犯罪事實坦承不諱
    ，又被告於98年11月12日為警採集之尿液，經送臺灣尖端先
    進生技醫藥股份有限公司檢驗結果，呈鴉片類（嗎啡、可待
    因）、安非他命類（安非他命、甲基安非他命）陽性反應一
    情，有臺北市政府警察局偵辦毒品案件尿液檢體委驗單、臺
    灣尖端先進生技醫藥股份有限公司濫用藥物檢驗報告各1 份
    在卷可佐，足認被告確有施用海洛因及甲基安非他命。再被
    告於本院審理時供稱係將海洛因及甲基安非他命混合燒烤而
    同時吸食，而毒品施用方式因人而異，且觀諸行政院國軍退
    除役官兵輔導委員會臺北榮民總醫院93年5 月11日北總內字
    第093002 3372 號函內容稱：「雖甲基安非他命或海洛因大
    多分開使用，惟於下列情況會有混用：1.有些海洛因使用者
    喜好加入甲基安非他命以增加其舒暢感覺；2.原先使用甲基
    安非他命者開始嘗試使用海洛因時；3.有些海洛因成癮者偶
    而會施用安非他命來消除海洛因戒斷時出現之不舒服症狀；
    4. 有 些海洛因販毒者加入甲基安非他命以增加其重量。這
    兩種藥物同時施用不會引起排斥，甚至在欣快感方面有被加
    強的可能」等語，並無排除前開2 種毒品同實施用之可能，
    復查無其他證據證明被告係分別施用海洛因及甲基安非他命
    ，應為被告有利之認定，附此敘明。再被告於98年間因施用
    毒品案件，經本院以98年度毒聲字第558 號裁定送觀察、勒
    戒後，認無繼續施用毒品之傾向，於98年6 月24日執行完畢
    ，並於98年6 月29日經臺灣板橋地方法院檢察署檢察官以98
    年度毒偵字第1965號、第4448號不起訴處分確定一情，有臺
    灣高等法院被告前案紀錄表1 份在卷可憑，被告於觀察、勒
    戒執行完畢釋放後5 年內再犯本件毒品危害防制條例第10條
    第1項 、第2 項施用第1 級、第2 級毒品罪，核與同條例第
    23條第2 項所定相符，自應依法訴追。本件事證明確，被告
    犯行洵堪認定，應依法論科。
三、按海洛因、甲基安非他命分為毒品危害防制條例第2 條第2
    項第1 款、第2 款所定之第1 級、第2 級毒品，是核被告所
    為，係犯毒品危害防制條例第10條第1 項之施用第1 級毒品
    罪、第2 項之施用第2 級毒品罪。被告因施用而持有第1 級
    毒品海洛因、第2 級毒品甲基安非他命之低度行為，為施用
    行為所吸收，係不罰之前行為，不另論罪。被告同時施用第
    1 級毒品海洛因及第2 級毒品甲基安非他命，係以一行為同
    時觸犯上開二罪，為想像競合犯，依刑法第55條之規定，從
    重依施用第1 級毒品罪論處。爰審酌被告前因施用毒品案件
    ，業經觀察、勒戒，仍未能戒除施用毒品惡習，再犯本件施
    用毒品犯行，顯見其意志不堅，委無足取，併衡其犯罪動機
    、目的，同時施用第1 、2 級毒品，及所犯施用毒品犯行究
    為自戕行為，且被告犯罪後坦承犯行，態度尚可等一切情狀
    ，量處如主文所示之刑。
據上論斷，應依刑事訴訟法第273 條之1 第1 項、第299 條第1
項前段，毒品危害防制條例第10條第1 項、第2 項，刑法第11條
前段、第55條前段，判決如主文。
本案經檢察官李美金到庭執行職務。
中    華    民    國    99    年    1     月    29    日
                      刑事第十二庭  法  官  何燕蓉
如不服本判決，應於判決送達後十日內敘明上訴理由，向本院提
出上訴狀（應附繕本），上訴於臺灣高等法院。
上列正本證明與原本無異。
                                    書記官  王元佑
中    華    民    國    99    年    1     月    29    日

司法院資訊處製作；財團法人民間司法改革基金會備份。
